【裁判字號】    97,上訴,2344
【裁判日期】    971031
【裁判案由】    違反毒品危害防制條例
【裁判全文】
臺灣高等法院臺中分院刑事判決        97年度上訴字第2344號
上  訴  人
即  被  告  甲○○
上列上訴人因違反毒品危害防制條例案件，不服臺灣彰化地方法
院97年度訴字第2155號中華民國97年 8月13日第一審判決（起訴
案號：臺灣彰化地方法院檢察署97年度毒偵字第2556號），提起
上訴，本院判決如下：
    主  文
上訴駁回。
    事  實
一、甲○○（原身分證統一編號為Ｚ000000000號）前曾於民國（
    下同）88年 7月19日，因恐嚇取財案件經本院判處有期徒刑
    3 年確定；又於88年11月29日，因施用第二級毒品案件，經
    台灣彰化地方法院判處有期徒刑 5月確定，上揭二刑期經入
    監接續執行後，於91年12月19日假釋付保護管束，並因上開
    保護管束已於92年10月12日屆滿未經撤銷而視為執行完畢。
    其復曾因施用毒品案件，經送執行觀察、勒戒後，因認無繼
    續施用毒品之傾向，於87年 6月26日執行完畢釋放，並於87
    年8月3日，由台灣彰化地方法院判決免刑確定；又因前揭經
    施用第二級毒品犯行，經送執行觀察、勒戒，因認有繼續施
    用毒品之傾向，接續執行強制戒治，後經戒治所評定合格，
    認無繼續戒治之必要，於89年 7月10日停止戒治，所餘期間
    付保護管束，並因前開保護管束於89年9月1日期滿未經撤銷
    而視為執行完畢；再於上開強制戒治執行完畢後之 5年內，
    再犯施用第二級毒品案件，於94年 7月25日經台灣彰化地方
    法院判處有期徒刑 6月確定。詎甲○○仍不知警惕，又基於
    以一行為同時施用第一級毒品海洛因及施用第二級毒品甲基
    安非他命之犯意，於97年 5月7日凌晨1時許，在其真實姓名
    、年籍均不詳、綽號「王仔」之成年友人位於彰化縣彰化市
    ○○路名及門牌號碼均不詳之住處內，以將少許海洛因、甲
    基安非他命一起摻入玻璃管內，以火燒烤再吸其煙霧之方式
    ，同時施用海洛因及甲基安非他命1次。嗣其於97年 5月7日
    下午 4時50分許，在彰化縣警察局彰化分局接受採尿之際，
    於有偵查犯罪職權之機關或個人發覺其上開犯罪之前，主動
    向警方供承其於前開時間有施用海洛因之犯行而自首，且主
    動接受裁判。
二、案經彰化縣警察局彰化分局報請臺灣彰化地方法院檢察署檢
    察官偵查起訴。
    理  由
一、訊據被上訴人即告甲○○（下稱被告）對於上揭事實坦承不
    諱，且有「應受尿液採驗人尿液檢體採集送驗紀錄表」、詮
    昕科技股份有限公司濫用藥物尿液檢驗報告各 1件在卷可稽
    ，被告之自白堪認與事實相符。此外，復有臺灣彰化地方法
    院檢察署刑案資料查註紀錄表、臺灣高等法院被告前案紀錄
    表、臺灣高等法院在監在押全國紀錄表各 1件在卷可考。本
    件事證明確，被告於事實欄所載前因施用毒品案件，經送觀
    察勒戒及強制戒治，再有本件犯行，洵堪認定，應依法論科
    。
二、按海洛因係毒品危害防制條例所定之第一級毒品，而甲基安
    非他命則係同條例所定之第二級毒品，均不得非法施用。核
    被告所為，係犯毒品危害防制條例第10條第 1項之施用第一
    級毒品罪及同條第 2項之施用第二級毒品罪。其為供施用第
    一級毒品及第二級毒品而持有前開毒品之低度行為，應為施
    用之高度行為所吸收，不另論罪。又被告將海洛因及甲基安
    非他命同時摻入玻璃管內，以火燒烤再吸其煙霧之方式，同
    時施用海洛因及甲基安非他命 1次，係以一行為觸犯上開二
    罪名，屬想像競合犯，應依刑法第55條之規定，從一較重之
    施用第一級毒品罪處斷。再被告有事實欄所載判處有期徒刑
    及執行完畢紀錄，有臺灣彰化地方法院檢察署刑案資料查註
    紀錄表、臺灣高等法院被告前案紀錄表各 1份在卷可考，其
    於 5年以內故意再犯本件有期徒刑以上之罪，為累犯，應依
    刑法第47條第 1項之規定加重其刑。另按實質上或裁判上一
    罪，僅自首其一部者，仍有自首之效力，是被告於彰化縣警
    察局彰化分局接受採尿之際，於有偵查犯罪職權之機關或個
    人發覺其上開犯罪之前，主動向警方供承其於前開時間有施
    用第一級毒品海洛因之犯行，此據被告陳明在卷，並有被告
    之警詢筆錄一份在卷可考，雖未供述有施用第二級毒品甲基
    安非他命之部分，然因被告上開施用海洛因及甲基安非他命
    1 次之行為，具有想像競合犯之裁判上一罪關係，依前揭說
    明，被告就其施用第一級毒品海洛因部分之事實自首而受裁
    判，仍得依自首之規定減輕其刑，爰依刑法第62條前段之自
    首規定，減輕其刑，依法應先加後減之。
三、原審依據上述理由，適用毒品危害防制條例第10條第 1項、
    第2項、刑法第11條前段、第55條、第47條第1項、第62條前
    段，並審酌被告之素行、犯罪之動機、目的、其將海洛因、
    甲基安非他命摻入玻璃管內，以火燒烤再吸其煙霧施用一次
    之手段，所採取同時將海洛因、甲基安非他命一起摻雜吸用
    之複雜施用方式，對其身體、心理之戕害非輕、所生危害及
    其犯罪後之態度等一切情狀，量處被告有期徒刑1年2月之刑
    ，原審蒞庭檢察官於審理時對被告求處有期徒刑1年8月，尚
    稍為重。核其認事用法俱無不當，量刑亦稱允洽，被告猶執
    陳詞：被告目前定時服用美沙冬，工作穩定云云指摘原判決
    量刑過重而提起上訴，非有理由，應駁回其上訴。
據上論斷，應依刑事訴訟法第368條，判決如主文。
本案經檢察官乙○○到庭執行職務。
中    華    民    國    97    年    10    月    31    日
            刑事第七庭   審判長 法  官 林  榮  龍
                                法  官 鄭  永  玉
                                法  官 江  錫  麟
上列正本證明與原本無異。
如不服本判決應於收受送達後十日內向本院提出上訴書狀，其未
敘述上訴之理由者並得於提起上訴後十日內向本院補提理由書（
均須按他造當事人之人數附繕本）。
                               書記官 鄧  智  惠
中    華    民    國    97    年    11    月    3     日
附錄論罪科刑法條：
毒品危害防制條例第10條：
  施用第一級毒品者，處6月以上5年以下有期徒刑。
  施用第二級毒品者，處3年以下有期徒刑。


司法院資訊處製作；財團法人民間司法改革基金會備份。
